【裁判字號】    95,抗,372
【裁判日期】    950720
【裁判案由】    拍賣抵押物
【裁判全文】
臺灣臺北地方法院民事裁定               95年度抗字第372號
抗  告  人  乙○○
                        3樓
相  對  人  國泰世華商業銀行股份有限公司
法定代理人  甲○○
上列當事人間請求拍賣抵押物事件，抗告人對於中華民國95年5
月19日本院95年度拍字第545號民事裁定提起抗告，本院裁定如
下：
    主  文
抗告駁回。
抗告程序費用新台幣壹仟元由抗告人負擔。
    理  由
一、按抵押權人，於債權已屆清償期，而未受清償者，得聲請法
    院，拍賣抵押物，就其賣得價金而受清償，依非訟事件法規
    定，係屬非訟事件，此項聲請之裁定，及抗告法院之裁定，
    僅依非訟事件程序，就抵押權及其債權形式上之要件是否具
    備予以審查為已足，並無確定實體上法律關係存否之效力，
    如債務人就債務之存否以及抵押權之設定有爭議時，應由債
    務人提起確認之訴，以資解決，最高法院57年台抗字第76號
    、56年台抗字第714號判例意旨可資參照。
二、本件相對人主張：相對人乙○○於94年11月28日，以其所有
    如附表所示之不動產，為擔保案外人劉子寧對聲請人所欠借
    款之清償，設定新台幣（下同）壹仟貳佰肆拾捌萬元之本金
    最高限額抵押權，存續日期自94年11月25日起至144年11月
    24日止，債務清償期依照各個債務契約所定清償日期，經登
    記在案。嗣案外人劉子寧於94年11月28日向聲請人借用壹仟
    零肆拾萬元，分為三筆借款，分別為(一)0000000元，借期30
    年，定利息按年息3.26%計算，自94年11月29日起按月平均
    攤還本息；(二)0000000元，借期30年，約定利息按年息3.26%
    計算，自94年11月29日起按月平均攤還本息；(三)0000000年
    ，借期20年，約定利息按年息9.86%計算，自94年11月29日
    起按月平均攤還本息，並均約定如未按期攤還本息時，借款
    人即喪失期限之利益，應立即全部償還，逾期6個月以內者
    ，按上開利率10%，超過6個月者，按原利率20%加付違約金
    。詎案外人劉子寧自分別自(一)95年1月29日(二)95年3月29日(三)
    95年3月29日起即未繳納本息，依上開約定，本件借款應視
    為全部到期。為此聲請拍賣抵押物以資受償，並提出抵押權
    設定契約書影本、他項權利證明書影本、土地及建物登記簿
    謄本、貸款契約書等件為證。原裁定予以准許，於法並無不
    合。
三、抗告意旨略以：國泰世華商銀利息已補繳，抗告人之不動產
    不可拍賣，現正與國泰世華商銀協商降利事宜等語。查本件
    抗告人係就債務清償情形有所爭執，此乃實體法上之爭執，
    依前開說明，應由抗告人另行提起訴訟，以資解決，尚非本
    件非訟程序所得審究，從而，抗告人提起本件抗告，於法即
    有未合，應予裁定駁回。
四、據上論結，本件抗告為無理由，依非訟事件法第46條、第21
    條第2項、第24條第1項，民事訴訟法第495條之1第1項、第
    449條第1項、第78條，裁定如主文。
中    華    民    國    95    年    7     月    20    日
                  民事第二庭  審判長法  官  鄭純惠
                                    法  官  蔡政哲
                                    法  官  吳淑惠
以上正本係照原本作成。
如不服本裁定，僅得於收受本裁定正本送達後十日內，以適用法
規顯有錯誤為理由，向本院提出再抗告狀（須附繕本一份及繳納
再抗告裁判費新台幣壹仟元），經本院許可後始可再抗告。
中    華    民    國    95    年    7     月    21    日
                                    書記官  蔡凱如


司法院資訊處製作；財團法人民間司法改革基金會備份。
